最　高　行　政　法　院　裁　定
　　　　　　　　　　　　　　　　　　 96年度裁字第00787號
上　訴　人　邁拓企業股份有限公司
代　表　人　甲○○
被 上訴 人　財政部臺北關稅局
代　表　人　許盧節英
上列當事人間因進口貨物核定稅則號別事件，上訴人對於中華民
國95年2月14日臺北高等行政法院94年度簡字第928號判決，提起
上訴，本院裁定如下：
　　主  文
上訴駁回。
上訴審訴訟費用由上訴人負擔。
　　理  由
一、按對於適用簡易程序之裁判提起上訴或抗告，須經本院許可
    ，且該許可以訴訟事件所涉及之法律見解具有原則性者為限
    ，行政訴訟法第235條定有明文。所謂法律見解具有原則性
    ，係指該事件所涉及之法律問題意義重大，而有加以闡釋之
    必要情形而言，非以其對於該訴訟當事人之勝敗有無決定性
    之影響為斷；如對行政命令是否牴觸法律所為之判斷，或就
    同類事件高等行政法院所表示之見解相互牴觸，有由本院統
    一法律上意見或確認其意見之必要情形屬之。
二、本件上訴人於93年5月20日及同年7月7日委由元真報關有限
    公司向被上訴人報運進口CHIP VARISTOR（晶片電阻器）計
    二批（報單號碼：第CA/93/549/00481號及CA/93/549/00681
    號），原申報稅則號別均為第8533.40.00號，稅率均為0%，
    且均經電腦篩選按C1（免審免驗）方式通關放行。嗣經被上
    訴人事後審查結果，系爭來貨為突波吸收器，乃予以改列稅
    則號別第8536.30.00號，按稅率7.5%課徵稅款。上訴人不服
    ，申請復查，未獲變更，提起訴願，亦遭駁回，遂提起行政
    訴訟，經原審駁回其訴。上訴人仍表不服，提起本件上訴，
    主張略謂：本件被上訴人於原審提出財政部關稅總局94年11
    月25日台總局稅字第0941024177號函，主張系爭貨物屬於「
    變阻器」應核歸稅則第8533.29.00號而免稅，是被上訴人就
    上訴人系爭貨物核課7.5%稅率之處分欠缺法律授權依據，應
    予撤銷。又本件課稅是否於法有據？有無違背實質課稅之公
    平原則？以及有無稅捐稽徵法第1條之1規定之適用？均有加
    以闡釋必要。再者，原審對於審理時已存在之上開函釋，於
    判決理由未有任何記載，亦未對之表示意見，除違反課稅法
    定主義外，亦與行政訴訟法第189條第1項前段與第2項有違
    ，自應加以闡釋。故本件所涉及之法律上見解具有原則性，
    並指摘原判決有違背行政訴訟法第189條之違法，以及應適
    用卻未予適用稅捐稽徵法第1條之1之違法云云。本院經核上
    訴意旨雖稱本件所涉及法律見解具有原則性，惟上開主張無
    非係上訴人持主觀意見，認為被上訴人於原審審理期間業已
    承認原處分對於系爭貨物之稅則歸類錯誤，乃原審對於上開
    有利於上訴人之財政部關稅總局94年11月25日台總局稅字第
    0941024177號函未予論斷，與行政訴訟法第189條之規定有
    違，以及本件應有稅捐稽徵法第1條之1之適用，原審竟不予
    適用，顯有違法云云為其論據。惟此與首揭規定所謂「法律
    見解具有原則性，係指該事件所涉及之法律問題意義重大，
    而有加以闡釋之必要情形而言」尚屬有間。易言之，上訴人
    對於原判決如何違背法令，固本於其主觀上之法律見解加予
    指摘，惟其上訴狀及補充上訴理由狀對於本件訴訟事件所涉
    法律意見為何具有原則性？何以原判決所援引之行政命令牴
    觸法律，或與同類事件各高等行政法院所表示之見解相互牴
    觸，而有由本院統一法律上意見或確認其意見之必要？則未
    見說明。依上開規定，即難謂本件訴訟事件所涉及之法律見
    解具有原則性。是本件上訴不應許可，應予駁回。
三、依行政訴訟法第249條第1項前段、第104條、民事訴訟法第
    95條、第78條，裁定如主文。
中　　華　　民　　國　　96　　年　　4　　 月　　19　　日
                  第五庭審判長法  官　林　茂　權
                              法  官  楊  惠  欽
                              法  官  戴  見  草
                              法  官  鄭　忠　仁
                              法  官　黃　本　仁
以  上  正  本  證  明  與  原  本  無  異
中　　華　　民　　國　　96　　年　　4　　 月　　19　　日
　　　　　　　　　　　　　　　書記官　王　福　瀛
